【裁判字號】    98,司家聲,8
【裁判日期】    981020
【裁判案由】    確定訴訟費用額
【裁判全文】
臺灣臺南地方法院民事裁定             98年度司家聲字第8號
聲  請  人  財團法人法律扶助基金會
法定代理人  乙○○○
上列聲請人聲請確定訴訟費用額事件，本院裁定如下：
    主  文
相對人甲○○應負擔之訴訟費用額確定為新臺幣萬肆仟貳佰元
，並自本裁定送達翌日起至清償止，按週年利率百分之五計算之
利息。
    理  由
一、按財團法人法律扶助基金會得按地方法院轄區設立基金會分
    會(以下簡稱分會)。分會就扶助事件所支出之酬金及必要費
    用，視為訴訟費用之一部。因法律扶助而由分會支出之酬金
    及必要費用，得向負擔訴訟費用之他造請求。分會得對於負
    擔訴訟費用之他造，請求歸還其支出之酬金及必要費用。分
    會得據受扶助人有執行力之執行名義，聲請確定訴訟費用額
    及強制執行。分會依第三項規定所收取之酬金及必要費用，
    抵充受扶助人應分擔、負擔或返還之酬金及必要費用。法律
    扶助法第9條第2項、第35條定有明文。又按法院未於訴訟費
    用之裁判確定其費用額者，第一審受訴法院於該裁判有執行
    力後，應依聲請以裁定確定之。聲請確定訴訟費用額者，應
    提出費用計算書、交付他造之計算書繕本或影本及釋明費用
    額之證書。依第一項確定之訴訟費用額，應於裁定送達之翌
    日起，加給按法定利率計算之利息，民事訴訟法第91條亦有
    明文規定。
二、本件聲請意旨略以：受扶助人蘇湘雁前於民國96年11月12日
    向聲請人所屬臺南分會申請扶助，經臺南分會依法審查後，
    准予就受扶助人蘇湘雁與相對人甲○○間請求離婚等事件給
    予扶助，本案業於97年4月28日判決確定，其中，訴訟費用
    應由相對人負擔。聲請人因本案支出之律師酬金及必要費用
    ，合計為新臺幣(下同)34,200元，爰依民事訴訟法第91條，
    向法院聲請確定訴訟費用額等語。
三、經查：聲請人所主張就受扶助人蘇湘雁與相對人甲○○間請
    求離婚等事件給予扶助，該案業於97年4月28日判決確定，
    其中，訴訟費用應由相對人負擔等事實，業經本院依職權調
    閱96年度婚字第855號卷宗，查核無誤，堪予認定。
四、次查：聲請人律師酬金30,000之部分，其計算方式依聲請人
    所提出之審查表、預付及結案酬金領款單影本各1件為憑，
    應足採信。另聲請人主張必要費用4,200之部分，查為裁判
    費用3,000元、公示送達登報費用1,200元，有聲請人提出訴
    訟及必要費用申請書影本1件、承辦人員同意墊付單影本2件
    在卷足徵，堪予認定。綜上所述，本院考諸各情，爰核定本
    件之酬金與必要費用計為34,200元，故相對人應負擔之訴訟
    費用額確定為如主文所示之金額。
五、依法律扶助法第35條、民事訴訟法第91條，裁定如主文。
中    華    民    國    98    年    10    月    20    日
                  家事法庭   司法事務官林可婷
上為正本係照原本作成
如對本裁定抗告，應於收受裁定正本送達後10日內向本院提出抗
告狀，並繳納抗告費新台幣1000元。
中    華    民    國    98    年    10    月    27    日
                    書記官     黃心怡


司法院資訊處製作；財團法人民間司法改革基金會備份。
